【裁判字號】    95,易,832
【裁判日期】    950824
【裁判案由】    竊盜
【裁判全文】
臺灣彰化地方法院刑事判決               95年度易字第832號
公  訴  人  臺灣彰化地方法院檢察署檢察官
被      告  丁○○
                    （另案
上列被告因竊盜等案件，經檢察官提起公訴（95年度偵字第5498
號、95年度偵字第6106號），於本院準備程序中，被告就被訴事
實為有罪之陳述，經裁定改行簡式審判程序，本院判決如下：
    主  文
丁○○連續竊盜，處有期徒刑捌月。又意圖為自己不法之所有，
而搶奪他人之動產，處有期徒刑柒月。應執行有期徒刑壹年貳月
。
    犯罪事實及理由
一、犯罪事實：
    丁○○基於意圖為自己不法所有之概括犯意，為下列竊盜行
    為：(一)先於民國95年6月13日上午7時50分許，在彰化縣北斗
    鎮○○里○○路151巷41號後門，以自備鑰匙竊取丙○○所
    有之車牌號碼GHV-431號重型機車【價值約新臺幣（下同）
    5,000 元】得手後，供己騎乘之用（已尋獲）；(二)且旋於騎
    乘上開機車，行經彰化縣田中鎮○路里○○路39號時，見戊
    ○○所有之車牌號碼KVJ-206號重型機車（價值約5,000元）
    停放在該處，即以自備鑰匙竊取該機車，得手後，亦供己騎
    乘之用（已尋獲）；(三)又於同日上午10時許，騎乘上開車牌
    號碼KVJ- 206號重型機車，行經彰化縣北斗鎮○○里○○路
    ○段525巷22號前時，見乙○○所有之車牌號碼KWF-908號重
    型機車（價值約20,000元）停放在該處，遂以自備鑰匙啟動
    機車電源方式竊取該機車得手，惟欲離去之際，為鄰居徐彩
    玲、李明月發現報警，丁○○見狀立即棄車逃逸。其另基於
    意圖為自己不法所有之犯意，於同日上午8時40分許，騎乘
    上開車牌號碼KVJ-206號重型機車，在彰化縣田中鎮○○路○
    段702巷口前，因不慎與甲○○所駕之車牌號碼R8-0986 號
    自用小客車發生碰撞，遂利用雙方爭執中，甲○○未及防備
    之際，徒手伸入車窗內，搶奪甲○○所有置放在乘客座位上
    之手提包1個（內有手機1支、皮夾1個、印章1枚、信用卡5
    張、金融卡2張、健保卡及身分證各1張、現金4800元）得手
    。嗣於同日經警調閱監視錄影帶循線查獲丁○○，並在彰化
    縣北斗鎮○○路○段處，尋回上開丁○○搶奪所得之手提包1
    個（內有手機1支、皮夾1個、印章1枚、信用卡5張、金融卡
    2張、健保卡及身份證各1張），及在丁○○身上起獲該現金
    4,800元。
二、按除被告所犯為死刑、無期徒刑、最輕本刑為3年以上有期
    徒刑之罪或高等法院管轄第1審案件者外，於前條第1項程序
    進行中，被告先就被訴事實為有罪之陳述時，審判長得告知
    被告簡式審判程序之旨，並聽取當事人、代理人、辯護人及
    輔佐人之意見後，裁定進行簡式審判程序；除簡式審判程序
    及簡易程序案件外，第1審應行合議審判，刑事訴訟法第273
    條之1第1項、第284條之1分別定有明文。本件被告丁○○所
    涉係死刑、無期徒刑、最輕本刑為3年以上有期徒刑之罪或
    高等法院管轄第1審案件以外之罪，並於本院行準備程序時
    就被訴事實為有罪之陳述，本院合議庭依前揭規定，經評議
    結果，裁定改由受命法官獨任行簡式審判程序。
三、上開事實，業據被告丁○○迭於警詢、偵查中及本院審理時
    坦承不諱，且經證人即被害人丙○○、戊○○、甲○○、乙
    ○○分別於警詢、偵查中指證綦詳，並據證人即在場見聞之
    鄰人徐彩玲、李明月於偵查中證述屬實，此外復有贓物認領
    保管單4紙及查獲照片等件附卷可資佐證，足徵被告之自白
    確與事實相符，本件事證明確，被告犯行應堪認定。
四、我國刑法於94年2月2日修正公布，95年7月1日施行（下稱新
    法；修正前刑法下稱舊法）後，依最高法院95年度第8次刑
    事庭會議決議決議內容，有關新舊法之適用原則如下：
    (一)新法第2條第1項之規定，係規範行為後法律變更所生新舊
      法律比較適用之準據法，於新法施行後，應適用新法第2
      條第1項之規定，為「從舊從輕」之比較。
    (二)基於罪刑法定原則及法律不溯及既往原則，行為之處罰，
      以行為時之法律有明文規定者為限，必行為時與行為後之
      法律均有處罰之規定，始有新法第2條第1項之適用。
    (三)比較時應就罪刑有關之共犯、未遂犯、想像競合犯、牽連
      犯、連續犯、結合犯，以及累犯加重、自首減輕暨其他法
      定加減原因（如身分加減）與加減例等一切情形，綜其全
      部罪刑之結果而為比較。
    (四)新法第51條第5款提高多數有期徒刑合併應執行之刑不得
      逾30年，新法施行後，應依新法第2條第1項之規定，適用
      最有利於行為人之法律。裁判確定前犯數罪，其中一罪在
      新法施行前者，亦同。
    本件被告行為後，刑法關於連續犯、主刑罰金刑及定應執行
    刑部分均有修正，依前揭最高法院95年度第8次刑事庭會議
    決議內容，應綜其全部罪刑之結果而為比較後，始得判斷應
    適用新法或舊法，經本院為如附表所示之比較後，認本件依
    刑法第2條第1項前段，就連續犯、主刑罰金刑及定應執行刑
    部分等適用，應依舊法適用，併此敘明。
五、核被告丁○○所為，係犯刑法第320條第1項之竊盜罪及同法
    第325條第1項之搶奪罪（原起訴法條僅刑法第320條第1項之
    竊盜罪，業經檢察官當庭更正起訴法條為刑法第320條第1項
    之竊盜罪及同法第325條第1項之搶奪罪，併此敘明）。被告
    先後多次所為竊盜犯行，時間緊接，所犯構成要件相同之罪
    名，為連續犯，應依修正前刑法第56條之規定，論以一罪，
    並依法加重其刑，其所犯前揭連續竊盜及搶奪2罪間，犯意
    各別，罪名互異，應予分論併罰之。爰審酌被告有竊盜等前
    科之素行、犯罪之動機、目的，年輕力壯，竟不思正途謀取
    金錢，連續為多次竊盜犯行，並考量其犯後坦承犯行，已深
    表悔悟之態度等一切情狀，分別量處如主文所示之刑。又修
    正後刑法第51條第5款將數罪併罰之有期徒刑，合併應執行
    刑期最高度提高為30年，顯較修正前規定20年不利於被告，
    故本件應適用修正前刑法第51條第5款之規定，定其應執行
    刑。
六、據上論斷，應依刑事訴訟法第273條之1第1項、第299條第1
    項前段、第310條之2、第454條第1項，刑法第2條第1項前段
    、修正前刑法第56條、刑法第320條第1項、刑法第325條第1
    項、修正前刑法第51條第5款，罰金罰鍰提高標準條例第1條
    前段，判決如主文。
本案經檢察官田德煙到庭執行職務
中    華    民    國    95    年    8    月    24    日
                  刑事第二庭    法  官  郭麗萍
以上正本證明與原本無異。
如不服本判決，應於判決送達後10日內，向本院提出上訴狀（須
附繕本）。
告訴人或被害人對於判決如有不服具備理由請求檢察官上訴者，
其上訴期間之計算係以檢察官收受判決正本之日期為準。
中    華    民    國    95    年    8     月    29    日
                                書記官  張子涵
中華民國刑法第320條第1項
（普通竊盜罪、竊佔罪）
意圖為自己或第三人不法之所有，而竊取他人之動產者，為竊盜
罪，處 5 年以下有期徒刑、拘役或 5 百元以下罰金。
中華民國刑法第325條第1項
（普通搶奪罪）
意圖為自己或第三人不法之所有，而搶奪他人之動產者，處 6 月
以下有期徒刑。


司法院資訊處製作；財團法人民間司法改革基金會備份。
